【裁判字號】    92,訴,227
【裁判日期】    920728
【裁判案由】    殺人未遂
【裁判全文】
臺灣嘉義地方法院刑事判決                          九十二年度訴字第二二七號
    公  訴  人  臺灣嘉義地方法院檢察署檢察官
    被      告  丙○○
    指定辯護人  蕭敦仁律師
右列被告因殺人未遂案件，經檢察官提起公訴（九十二年度偵字第二○○五號），本
院判決如左：
    主  文
丙○○未經許可，寄藏可發射子彈具有殺傷力之改造玩具手槍，處有期徒刑壹年貳月
，併科罰金新台幣捌萬元，罰金如易服勞役，以新台幣玖佰元即銀元參佰元折算壹日
，扣案仿ＧＬＯＣＫ廠半自動改造玩具手槍（含彈匣）壹枝（槍枝管制編號：000
0000000），改造子彈壹顆均沒收。又殺人未遂，處有期徒刑陸年貳月。應執
行有期徒刑柒年貳月，併科罰金新台幣捌萬元，罰金如易服勞役，以新台幣玖佰元即
銀元參佰元折算壹日。扣案仿ＧＬＯＣＫ廠半自動改造玩具手槍（含彈匣）壹枝（槍
枝管制編號：0000000000），改造子彈壹顆均沒收。
    事  實
一、丙○○明知可發射子彈具有殺傷力之手槍及具有殺傷力之改造子彈，均屬槍砲彈
    藥刀械管制條例列管之槍砲及彈藥，未經許可，不得無故寄藏，竟仍於民國九十
    年九月間某日，在嘉義縣竹崎鄉內埔村溪洲五十號其工作場所，受其友人陳世彬
    （已死亡）所託，收受可供擊發子彈，具有殺傷力之仿ＧＬＯＣＫ廠半自動手槍
    製造，經更換土造槍管改造而成具殺傷力之金屬改造玩具手槍一枝（槍枝管制編
    號：0000000000），具直徑８ｍｍ金屬彈頭具有殺傷力之土造子彈三
    顆及已毀損不具殺傷力之土造金屬空彈殼一顆，旋未經許可，無故寄藏於其住處
    倉庫內。嗣於九十二年三月十二日，丙○○因其女友蔡育錚要求分手而有意尋短
    ，預留遺書後將前開槍、彈置入其駕駛之車號ＲＵ—九○○○號自小客車內外出
    意圖自盡，同日晚上十時許，丙○○駛經嘉義縣水上鄉寬士村崎子頭七○一之一
    二○附一○號蔡育錚之前男友甲○○住處前時，赫見蔡育錚竟在該處，丙○○頓
    時怒火中燒，認係甲○○從中作梗而萌殺意，適甲○○見丙○○駛至亦上前招呼
    ，丙○○明知持前開槍枝子彈對甲○○腹部射擊，將可能造成甲○○死亡之結果
    ，仍基於殺人之故意，取出上開槍、彈自車內駕駛座朝車外甲○○之右側腹部開
    槍，致甲○○受有腹部槍傷併腸道破裂，丙○○見甲○○受創後即開車逃離現場
    ，甲○○經緊急送醫急救，始倖免於難。嗣同日晚上十一時四十五分許，為警循
    線於嘉義市西區嘉雄陸橋東側下查獲，並扣得前開槍枝及子彈。
二、案經嘉義縣警察局水上分局報請臺灣嘉義地方法院檢察署檢察官偵查起訴。
    理  由
一、右揭犯罪事實，業據被告丙○○迭次於警、偵訊及本院審理中坦承不諱，核與被
    害人甲○○及亦在現場之證人蔡育錚、乙○○所述相符，且有診斷證明書一紙在
    卷可稽，復有前開具殺傷力之改造手槍一枝（槍枝管制編號：00000000
    00）、具殺傷力之改造子彈二顆、不具殺傷力毀損之彈殼一顆、已擊發之彈殼
    一顆與自甲○○腹部取出之改造彈頭一顆扣案可資佐憑。前揭槍彈經送內政部警
    政署刑事警察局鑑驗結果，認送鑑之改造手槍一枝（槍枝管制編號：00000
    00000），認係由仿ＧＬＯＣＫ廠半自動手槍製造之金屬玩具手槍，更換土
    造槍管改造而成之改造手槍，機械性能良好，可擊發適用子彈，認具殺傷力。送
    鑑改造子彈二顆，認均係土造子彈（具直徑約８ｍｍ之金屬彈頭）採樣一顆試射
    ，可擊發，認具殺傷力等情，亦有該局九十二年四月十四日刑鑑字第○九二○○
    四八一六四號槍彈鑑定書附卷可佐。按腹部為人體之要害，持具有殺傷力之改造
    槍枝朝人體腹部近距離射擊，足以使人死亡，乃眾所周知之事。被告明知其行為
    足以致被害人於死，仍著手於開槍射擊之殺人行為，事證明確，其罪行洵堪認定
    。
二、核被告所為，係犯槍砲彈藥刀械管制條例第十一條第四項未經許可無故寄藏具有
    殺傷力槍枝罪、同法第十二條第四項之未經許可寄藏子彈罪及刑法第二百七十一
    條第二項、第一項之殺人未遂罪。被告以一行為同時寄藏前開具殺傷力之改造玩
    具手槍及子彈，為想像競合犯，應依刑法第五十五條規定，從一重以槍砲彈藥刀
    械管制條例第十一條第四項之罪論處。
三、又未經許可持有槍、彈罪，其持有之繼續，為行為之繼續，至持有行為終了時，
    均論為一罪，不得割裂。若以之犯他罪，兩罪間之關係如何，端視開始持有之原
    因為斷，如早已非法持有槍彈，後另起意犯罪；或意圖犯甲罪而持有槍、彈，卻
    持以犯乙罪，均應以數罪併罰論處，必因意圖犯某罪而持有槍、彈，後果以之犯
    該罪，兩罪間始有牽連犯之適用（九十年度台上字第一○三五號裁判）。本件被
    告非法寄藏具殺傷力之改造玩具手槍及子彈之始係於九十年九月間，而其萌殺人
    犯意乃於九十二年三月十二日晚因失戀且見女友在被害人住處前，一時忿恨，難
    謂其係寄藏之始係意圖供殺被害人之用，是公訴人認被告所犯非法寄藏槍、彈罪
    與殺人未遂罪，有方法結果之牽連關係，為牽連犯云云，尚有未妥，附此敘明。
四、被告所犯未經許可，寄藏可發射子彈具有殺傷力之改造玩具手槍罪與殺人未遂罪
    ，應分論併罰。按被告基於殺人犯意，而開槍著手實施於殺人之行為，惟未生被
    害人死亡之結果，應依刑法第二十六條前段之規定減輕其刑。爰審酌被告犯罪之
    動機、當時所受之刺激、所用之手段、被害人所受之傷害、犯後態度、及尚未達
    成民事和解等一切情狀，爰分別量處如主文所示之刑，並定其應執行刑及罰金易
    服勞役之折算標準，以為懲儆。扣案之仿ＧＬＯＣＫ廠半自動改造玩具手槍（含
    彈匣）一枝（槍枝管制編號0000000000），及具殺傷力土造子彈一顆
    ，為違禁物，應依刑法第三十八條第一項第一款規定宣告沒收。至另扣案之已試
    射擊發之子彈殼一顆、己毀損彈殼一顆、己擊發之改造子彈彈殼一顆及自甲○○
    腹部取出之彈頭一顆因均己喪失效用，不具殺傷力，故不予諭知沒收。
據上論斷，應依刑事訴訟法第二百九十九條第一項前段，槍砲彈藥刀械管制條例第十
一條第四項、第十二條第四項，刑法第十一條前段、第二百七十一第二項、第一項，
第五十五條、第五十一條第五款、第四十二條第二項、第三十八條第一項第一款，罰
金罰緩提高標準條例第二條，現行法規所定貨幣單位折算新台幣條例第二條，判決如
主文。
本案經檢察官陳鈴香到庭執行職務。
中    華    民    國      九  十  二    年    七    月      二十八      日
                                臺灣嘉義地方法院刑事第一庭
                                        法  官  夏  金  郎
右正本證明與原本無異。
如不服本判決，應於判決送達後十日內向本院提出上訴狀( 應附繕本 )。告訴人或被
害人如對於本判決不服者，應具備理由請求檢察官上訴，其上訴期間之計算係以檢察
官收受判決正本之日期為準。
中      華      民      國    九十二    年    七    月      二十八      日
                                        書記官  洪  秋  華
附錄：
槍砲彈藥刀械管制條例第十一條第四項：
未經許可，持有、寄藏或意圖販賣而陳列第一項所列槍砲者，處一年以上七年以下有
期徒刑，併科新臺幣七百萬元以下罰金。
槍砲彈藥刀械管制條例第十二條第四項：
未經許可，持有、寄藏或意圖販賣而陳列子彈者，處五年以下有期徒刑，併科新台幣
三百萬元以下罰金。
中華民國刑法第二百七十一條：
殺人者，處死刑、無期徒刑或十年以上有期徒刑。
前項之未遂犯罰之。
預備犯第一項之罪者，處二年以下有期徒刑。


司法院資訊處製作；財團法人民間司法改革基金會備份。
